---
title: "**Tutoriel pracma**"
author: "Tarik HAKAM"
date: "10/12/2020"
output: pdf_document
---

```{r setup, include=FALSE}
knitr::opts_chunk$set(echo = TRUE)
```


## Cas d'usage du package pracma : Quadrature Hermite-Gauss
La quadrature Hermite-Gauss, également appelée quadrature Hermite, est une quadrature gaussienne sur l'intervalle $(-\infty, \infty)$ avec fonction de pondération $w$ telle que :

\begin{equation}
    w(x) = \exp(-x^2)
\end{equation}


La quadrature Hermite est utilisée pour intégrer des fonctions de la forme :

\begin{equation}
   \int_{-\infty}^{\infty}f(x)\exp(-x^2)\,dx
\end{equation}

$x$ et $w$ sont obtenus à partir des valeurs propres tridiagonales.

La valeur d'une telle intégrale est alors sum($w$$\times$$f(x)$).

### R Code
Pour coder la quadrature Hermite-Gauss, le package pracma a une fonction prédéfinie : **gaussHermite(n)**

Dans notre exemple, nous prenons $n = 17$ comme ordre de quadrature.

```{r}
#Gauss-Hermite Quadrature Formula
#gaussHermite(n) avec ici n = 17 
library("pracma")
f <- gaussHermite(17)
```

Ensuite, nous calculons l'intégrale suivante : 

\begin{equation}
   \int_{-\infty}^{\infty}\exp(-x^2)\,dx
\end{equation}

Comme vu dans la section précédente, *"La valeur d'une telle intégrale est alors sum($w$$\times$$f(x)$)."*

```{r}
sum(f$w) #=> 1.77245385090552 == sqrt(pi)
```

Ainsi, nous obtenons la résolution suivante : 

\begin{equation}
   \int_{-\infty}^{\infty}\exp(-x^2)\,dx = \sqrt{\pi}
\end{equation}

Nous calculons de la même façon les intégrales suivantes : 

\begin{equation}
   \int_{-\infty}^{\infty}x^2\exp(-x^2)\,dx = \frac{\sqrt{\pi}}{2}
\end{equation}

\begin{equation}
   \int_{-\infty}^{\infty}cos(x)\exp(-x^2)\,dx = \frac{\sqrt{\pi}}{\exp(1)^{1/4}}\\
\end{equation}

Pour trouver ces solutions, nous avons codé les commandes suivantes : 
```{r}
# Integrate x^2 exp(-x^2)
sum(f$w * f$x^2) #=> 0.88622692545276 == sqrt(pi)/2

# Integrate cos(x) * exp(-x^2)
sum(f$w * cos(f$x)) #=> 1.38038844704314 == sqrt(pi)/exp(1)^0.25
```


### To dig depper

Les abscisses pour l'ordre de quadrature $n$ sont données par les racines $x_i$ des polynômes Hermite $H_n(x)$, dont les points sont positionnés symétriquement autour de $0$. Les poids sont :

\begin{equation}
 w_i = -{\frac{A_{n + 1}\gamma_{n}}{A_{n}H_{n}^{(x_i)}H_{n + 1}'(x_i)}}\\
 = {\frac{A_n}{A_{n-1}}\frac{\gamma_{n-1}}{H_{n-1}(x_i)H_n'(x_i)}} \\
\end{equation} où,

$A_n$ est le coefficient de $x^n$ dans $H_n(x)$. 

Pour les polynômes Hermite, 

\begin{equation}
    A_n = 2^n \Leftrightarrow
    \frac{A_{n+1}}{A_n} = 2 
\end{equation}

De plus,

\begin{equation*}
 \gamma_n = \sqrt(\pi)2^nn!
 \end{equation*}
 
\begin{equation}
w_i	= -\frac{2^{n + 1}n!\sqrt(\pi)}{H_{n+1}(x_i)H_n'(x_i)}	\\
	= \frac{2^n(n-1)!\sqrt(\pi)}{H_{n-1}(x_i)H_n'(x_i)}\\
	= \frac{2^{n+1}n!\sqrt(\pi)}{[H_n'(x_i))]^2}\\	
	= \frac{2^{n+1}n!\sqrt(\pi)}{[H_{n + 1}(x_i)]^2}\\
	= \frac{2^{n-1}n!\sqrt(\pi)}{n^2[H_{n-1}(x_i)]^2}
\end{equation} 

en utilisant la relation de récurrence suivante : 

\begin{equation}
 H_n'(x) = 2nH_{n-1}(x) = 2xH_n(x)-H_{n+1}(x) 	
 \end{equation}
 
ainsi, on obtient :  

\begin{equation}
 H_n'(x_i) = 2nH_{n-1}(x_i) = -H_{n+1}(x_i)
\end{equation}

## Cas d'usage du package pracma : Approximation de Tchebytchev

Cette méthode traite des polynômes uniquement défini sur l'intervalle [-1;1] tandis que la fonction à étudier est sur l'intervalle [a;b] avec $a,b$ $\in$ $\mathbf{R}$.

Toute variable $x$ de ce dernier correspondra une variable $v$ comprise entre $-1$ et $1$, par transformation affine suivante :

\begin{equation}
    v = \frac{2(x - a)}{(b - a) - 1}
\end{equation}

L'idée de Tchebychev est d'approcher le calcul de f(x) par la formule :

\begin{equation}
f(x) = \sum_{k=0}^{n} A_k \times T_k(v)
\end{equation}

$T_k(v)$ étant un polynôme de Tchebychev de degré $k$ en $v$, ainsi défini :

\begin{equation}
T_k(v) = 2 \times v \times T_{[k-1]}(v) - T_{[k-2]}(v)
\end{equation}


### Code R

Nous allons approximer $sin(x)$ avec l'approximation de Tchebytchev sur $[-\pi, \pi]$. Pour commencer, nous avons comparer $sin(x)$ avec un polynôme de degré $n = 9$. On parle d'évaluation polynomiale.

L'exemple est le suivant :

\begin{equation}
P(x) = x - \frac{1}{6}x^3 + \frac{1}{120}x^5 - \frac{1}{5040}x^7 + \frac{1}{362880}x^9
\end{equation}

Ainsi, on code un polynôme de la façon suivante :

```{r eval=TRUE}
#Approximate sin(x) on [-pi, pi] with a polynomial of degree 9
# Polynomial:
p1 <- rev(c(0, 1, 0, -1/6, 0, 1/120, 0, -1/5040, 0, 1/362880))
```

Ensuite pour l'approximation de Tchebytchev, on définit les coefficients de Tchebytchev pour les polynômes de Tchebytchev.

```{r eval=TRUE}
#Compare
#chebCoeff(f, a, b, n)
p2 <- chebCoeff(sin, -pi, pi, 9)
```

On découpe ensuite l'intervalle $[-\pi,\pi]$, ici en 101 chuncks. Plus le pas est petit, plus l'approximation est "juste".

```{r eval=TRUE}
# Estimate the maximal distance
x <- seq(-pi, pi, length.out = 101)
#length.out = length of the sequence
```

Afin de comparer l'efficacité de l'approximation de Tchebytchev et celle de l'évaluation polynomiale, on définit les fonctions suivantes : la fonction à approximer $sin(x)$, l'évaluation polynomiale $yp$, l'approximation de Tchebytchev $yc$.

```{r eval=TRUE}
ys <- sin(x)
yp <- polyval(p1, x)
yc <- chebApprox(x, sin, -pi, pi, 9)
```

On obtient les écarts suivants :

```{r eval=TRUE}
max(abs(ys-yp)) # 0.006925271
max(abs(ys-yc)) # 1.151207e-05
```

On peut ainsi conclure que l'approximation de Tchebytchev est plus efficace que l'évaluation polynomiale.

Pour finir, on "plot" les fonctions de l'exemple pour illustrer.

```{r eval=TRUE}
# Plot the corresponding curves
plot(x, ys, type = "l", col = "gray", lwd = 5,
     main="Comparaison sin(x) vs approximations")
lines(x, yp, col = "navy")
lines(x, yc, col = "red")
grid()
```